---
title: "Sesión 2018/10/18"
output:
  html_document:
    df_print: paged
---

```{r include=FALSE}
library(R2jags)
library(R2OpenBUGS)
```

# Ejemplo 6 {.tabset}

## Inicialización

### Datos globales para modelos

```{r}
#--- Ejemplo 6 ---
#-Reading data-
desastres<-read.table("desastres.txt",header=TRUE)
n<-nrow(desastres)
plot(desastres,type="l")
plot(desastres[2:n,2]-desastres[1:(n-1),2],type="l")
plot(log(desastres[2:n,2])-log(desastres[1:(n-1),2]),type="l")

#-Defining data-
data<-list("n"=n,"y"=desastres$No.Desastres,"x"=desastres$Anho)
data<-list("n"=n,"y"=c(desastres$No.Desastres[1:(n-6)],rep(NA,6)),"x"=desastres$Anho)
```

### Funciones de graficación

```{r}
source("util.R")
graficarY1 <- function(modelo){
  if("BUGSoutput" %in% names(modelo)){
    modelo <- modelo$BUGSoutput
  }
  out.sum<-modelo$summary
  #Predictions
  out.yf<-out.sum[grep("yf1",rownames(out.sum)),]
  ymin<-min(desastres[,2],out.yf[,c(1,3,7)])
  ymax<-max(desastres[,2],out.yf[,c(1,3,7)])
  
  par(mfrow=c(1,1))
  plot(desastres,type="l",col="grey80",ylim=c(ymin,ymax))
  lines(desastres[,1],out.yf[,1],lwd=2,col=2)
  lines(desastres[,1],out.yf[,3],lty=2,col=2)
  lines(desastres[,1],out.yf[,7],lty=2,col=2)
  lines(desastres[,1],out.yf[,5],lwd=2,col=4)
  
  #Medias
  out.mu<-out.sum[grep("mu",rownames(out.sum)),]
  par(mfrow=c(1,1))
  plot(desastres,type="l",col="grey80")
  lines(desastres[,1],out.mu[,1],lwd=2,col=2)
  lines(desastres[,1],out.mu[,3],lty=2,col=2)
  lines(desastres[,1],out.mu[,7],lty=2,col=2)
}
graficarTasa <- function(modelo){
  if("BUGSoutput" %in% names(modelo)){
    modelo <- modelo$BUGSoutput
  }
  out.sum<-modelo$summary
  out.tasa<-out.sum[grep("lambda",rownames(out.sum)),]
  out.tasa<-out.sum[grep("p",rownames(out.sum)),]
  or<-order(mortality$x)
  ymin<-min(mortality$y/mortality$n,out.tasa[,c(1,3,7)])
  ymax<-max(mortality$y/mortality$n,out.tasa[,c(1,3,7)])
  plot(mortality$x,mortality$y/mortality$n,ylim=c(ymin,ymax))
  lines(mortality$x[or],out.tasa[or,1],lwd=2,col=4)
  lines(mortality$x[or],out.tasa[or,3],lty=2,col=4)
  lines(mortality$x[or],out.tasa[or,7],lty=2,col=4)
}
```

## Ejercicio 6a {.tabset}

```{bash}
cat Ej6a.txt
```

```{r}
#-Defining inits-
inits<-function(){list(beta=rep(0,2),yf1=rep(1,n))}
# inits<-function(){list(beta=rep(0,2),aux=1,aux2=1,yf1=rep(1,n))}
# inits<-function(){list(beta=rep(0,2),aux2=1,yf1=rep(1,n),tau.y=1)}
# inits<-function(){list(beta=rep(0,n),tau.b=1,yf1=rep(1,n))}
# inits<-function(){list(mu=rep(1,n),tau.b=1,yf1=rep(1,n))}

#-Selecting parameters to monitor-
parameters<-c("beta","yf1","mu")
# parameters<-c("beta","yf1","mu","tau")
# parameters<-c("beta","yf1","mu","tau","tau.y")
# parameters<-c("beta","yf1","mu","r")
# parameters<-c("beta","yf1","mu","tau","r")
# parameters<-c("tau.b","yf1","mu")
ej6a.bugs<-bugs(data,inits,parameters,model.file="Ej6a.txt",
               n.iter=20000,n.chains=1,n.burnin=4000)
ej6a.jags<-jags(data,inits,parameters,model.file="Ej6a.txt",
              n.iter=20000,n.chains=4,n.burnin=4000,n.thin=5)
### es mejor poner un adelgazamiento cuando hay alta correlación entre \Beta_1 y \Beta_2
```

```{r}
print("Bugs")
exploracionMCMC(ej6a.bugs)
print("Jags")
exploracionMCMC(ej6a.jags)
```

### Betas

```{r}
betasMCMC(ej6a.bugs)
betasMCMC(ej6a.jags)
```

### DIC

```{r}
dicMCMC(ej6a.bugs)
dicMCMC(ej6a.jags)
```

```{r}
graficarY1(ej6a.bugs)
graficarY1(ej6a.jags)
```

## Ejercicio 6a - Predicción {.tabset}

```{bash}
cat Ej6a.txt
```

```{r}
data<-list("n"=n,"y"=c(desastres$No.Desastres[1:(n-6)],rep(NA,6)),"x"=desastres$Anho)
#-Defining inits-
inits<-function(){list(beta=rep(0,2),yf1=rep(1,n))}
# inits<-function(){list(beta=rep(0,2),aux=1,aux2=1,yf1=rep(1,n))}
# inits<-function(){list(beta=rep(0,2),aux2=1,yf1=rep(1,n),tau.y=1)}
# inits<-function(){list(beta=rep(0,n),tau.b=1,yf1=rep(1,n))}
# inits<-function(){list(mu=rep(1,n),tau.b=1,yf1=rep(1,n))}

#-Selecting parameters to monitor-
parameters<-c("beta","yf1","mu")
# parameters<-c("beta","yf1","mu","tau")
# parameters<-c("beta","yf1","mu","tau","tau.y")
# parameters<-c("beta","yf1","mu","r")
# parameters<-c("beta","yf1","mu","tau","r")
# parameters<-c("tau.b","yf1","mu")
ej6a.bugs<-bugs(data,inits,parameters,model.file="Ej6a.txt",
               n.iter=20000,n.chains=1,n.burnin=4000)
ej6a.jags<-jags(data,inits,parameters,model.file="Ej6a.txt",
              n.iter=20000,n.chains=4,n.burnin=4000,n.thin=5)
### es mejor poner un adelgazamiento cuando hay alta correlación entre \Beta_1 y \Beta_2
```

```{r}
print("Bugs")
exploracionMCMC(ej6a.bugs)
print("Jags")
exploracionMCMC(ej6a.jags)
```

### Betas

```{r}
betasMCMC(ej6a.bugs)
betasMCMC(ej6a.jags)
```

### DIC

```{r}
dicMCMC(ej6a.bugs)
dicMCMC(ej6a.jags)
```

### Gráficas 

```{r}
graficarY1(ej6a.bugs)
graficarY1(ej6a.jags)
```

###  Restore data 

```{r}
#reestablecer para no tener predicción
data<-list("n"=n,"y"=desastres$No.Desastres,"x"=desastres$Anho)
```

## Ejercicio 6aa {.tabset}

```{bash}
cat Ej6aa.txt
```

```{r}
#-Defining inits-
inits<-function(){list(beta=rep(0,2),yf1=rep(1,n))}
# inits<-function(){list(beta=rep(0,2),aux=1,aux2=1,yf1=rep(1,n))}
# inits<-function(){list(beta=rep(0,2),aux2=1,yf1=rep(1,n),tau.y=1)}
# inits<-function(){list(beta=rep(0,n),tau.b=1,yf1=rep(1,n))}
# inits<-function(){list(mu=rep(1,n),tau.b=1,yf1=rep(1,n))}

#-Selecting parameters to monitor-
# parameters<-c("beta","yf1","mu")
# parameters<-c("beta","yf1","mu","tau")
# parameters<-c("beta","yf1","mu","tau","tau.y")
parameters<-c("beta","yf1","mu","r")
# parameters<-c("beta","yf1","mu","tau","r")
# parameters<-c("tau.b","yf1","mu")
ej6a.bugs<-bugs(data,inits,parameters,model.file="Ej6aa.txt",
               n.iter=10000,n.chains=2,n.burnin=1000)
ej6a.jags<-jags(data,inits,parameters,model.file="Ej6aa.txt",
              n.iter=10000,n.chains=2,n.burnin=1000,n.thin=1)
### es mejor poner un adelgazamiento cuando hay alta correlación entre \Beta_1 y \Beta_2
```

### Gráficas 

```{r}
print("Bugs")
exploracionMCMC(ej6a.bugs)
print("Jags")
exploracionMCMC(ej6a.jags)
```

```{r}
exploracionMCMC_r(ej6a.bugs)
exploracionMCMC_r(ej6a.jags)
```

### Betas

```{r}
betasMCMC(ej6a.bugs)
betasMCMC(ej6a.jags)
```

### DIC

```{r}
dicMCMC(ej6a.bugs)
dicMCMC(ej6a.jags)
```

```{r}
graficarY1(ej6a.bugs)
graficarY1(ej6a.jags)
```


## Ejercicio 6b Poison {.tabset}

```{bash}
cat Ej6b.txt
```

```{r}
data<-list("n"=n+5,"y"=c(desastres$No.Desastres,rep(NA,5)),"x"=c(desastres$Anho,1963:1967))
#-Defining inits-
inits<-function(){list(beta=rep(0,2),yf1=c(rep(1,n),rep(NA,5)))}
# inits<-function(){list(beta=rep(0,2),aux=1,aux2=1,yf1=rep(1,n))}
# inits<-function(){list(beta=rep(0,2),aux2=1,yf1=rep(1,n),tau.y=1)}
# inits<-function(){list(beta=rep(0,n),tau.b=1,yf1=rep(1,n))}
# inits<-function(){list(mu=rep(1,n),tau.b=1,yf1=rep(1,n))}

#-Selecting parameters to monitor-
parameters<-c("beta","yf1","mu")
# parameters<-c("beta","yf1","mu","tau")
# parameters<-c("beta","yf1","mu","tau","tau.y")
# parameters<-c("beta","yf1","mu","r")
# parameters<-c("beta","yf1","mu","tau","r")
# parameters<-c("tau.b","yf1","mu")
ej6b.bugs<-bugs(data,inits,parameters,model.file="Ej6b.txt",
               n.iter=5000,n.chains=1,n.burnin=500)
ej6b.jags<-jags(data,inits,parameters,model.file="Ej6b.txt",
              n.iter=5000,n.chains=1,n.burnin=500,n.thin=5)
### es mejor poner un adelgazamiento cuando hay alta correlación entre \Beta_1 y \Beta_2
```

```{r}
print("Bugs")
exploracionMCMC(ej6b.bugs)
print("Jags")
exploracionMCMC(ej6b.jags)
```

### Betas

```{r}
betasMCMC(ej6b.bugs)
betasMCMC(ej6b.jags)
```

### DIC

```{r}
dicMCMC(ej6b.bugs)
dicMCMC(ej6b.jags)
```

```{r}
graficarY1(ej6b.bugs)
graficarY1(ej6b.jags)
```

```{r}
s <- ej6b.bugs$summary[,c(1,3,7)]
s <- s[grep("yf1",rownames(s)),]
library(magrittr)
data.frame(x=data$x) %>% cbind(s)
```

```{r}
data<-list("n"=n,"y"=desastres$No.Desastres,"x"=desastres$Anho)
```


## Ejercicio 6bb binneg {.tabset}

```{bash}
cat Ej6bb.txt
```

```{r}
#-Defining inits-
inits<-function(){list(beta=rep(0,2),yf1=rep(1,n))}
# inits<-function(){list(beta=rep(0,2),aux=1,aux2=1,yf1=rep(1,n))}
# inits<-function(){list(beta=rep(0,2),aux2=1,yf1=rep(1,n),tau.y=1)}
# inits<-function(){list(beta=rep(0,n),tau.b=1,yf1=rep(1,n))}
# inits<-function(){list(mu=rep(1,n),tau.b=1,yf1=rep(1,n))}

#-Selecting parameters to monitor-
# parameters<-c("beta","yf1","mu")
parameters<-c("beta","yf1","mu","tau")
# parameters<-c("beta","yf1","mu","tau","tau.y")
# parameters<-c("beta","yf1","mu","r")
# parameters<-c("beta","yf1","mu","tau","r")
# parameters<-c("tau.b","yf1","mu")
ej6b.bugs<-bugs(data,inits,parameters,model.file="Ej6bb.txt",
               n.iter=5000,n.chains=2,n.burnin=1000)
ej6b.jags<-jags(data,inits,parameters,model.file="Ej6bb.txt",
              n.iter=5000,n.chains=2,n.burnin=1000,n.thin=5)
### es mejor poner un adelgazamiento cuando hay alta correlación entre \Beta_1 y \Beta_2
```

```{r}
print("Bugs")
exploracionMCMC(ej6b.bugs)
print("Jags")
exploracionMCMC(ej6b.jags)
```

### Tau

```{r}
print("Bugs")
exploracionTauMCMC(ej6b.bugs)
print("Jags")
exploracionTauMCMC(ej6b.jags)
```

### Betas

```{r}
betasMCMC(ej6b.bugs)
betasMCMC(ej6b.jags)
```

### DIC

```{r}
dicMCMC(ej6b.bugs)
dicMCMC(ej6b.jags)
```

```{r}
graficarY1(ej6b.bugs)
graficarY1(ej6b.jags)
```

## Ejercicio 6bbb {.tabset}

```{bash}
cat Ej6bbb.txt
```

```{r}
#-Defining inits-
inits<-function(){list(beta=rep(0,3),yf1=rep(1,n))}
# inits<-function(){list(beta=rep(0,2),aux=1,aux2=1,yf1=rep(1,n))}
# inits<-function(){list(beta=rep(0,2),aux2=1,yf1=rep(1,n),tau.y=1)}
# inits<-function(){list(beta=rep(0,n),tau.b=1,yf1=rep(1,n))}
# inits<-function(){list(mu=rep(1,n),tau.b=1,yf1=rep(1,n))}

#-Selecting parameters to monitor-
parameters<-c("beta","yf1","mu", "tau", "tau")
# parameters<-c("beta","yf1","mu","tau")
# parameters<-c("beta","yf1","mu","tau","tau.y")
# parameters<-c("beta","yf1","mu","r")
# parameters<-c("beta","yf1","mu","tau","r")
# parameters<-c("tau.b","yf1","mu")
ej6b.bugs<-bugs(data,inits,parameters,model.file="Ej6bbb.txt",
               n.iter=5000,n.chains=1,n.burnin=500)
ej6b.jags<-jags(data,inits,parameters,model.file="Ej6bbb.txt",
              n.iter=5000,n.chains=1,n.burnin=500,n.thin=5)
### es mejor poner un adelgazamiento cuando hay alta correlación entre \Beta_1 y \Beta_2
```

```{r}
print("Bugs")
exploracionMCMC(ej6b.bugs)
print("Jags")
exploracionMCMC(ej6b.jags)
```

### Betas

```{r}
betasMCMC(ej6b.bugs)
betasMCMC(ej6b.jags)
```

### Tau

```{r}
tauMCMC <- function(modelo){
  if("BUGSoutput" %in% names(modelo)){
    modelo <- modelo$BUGSoutput
  }
  out <- modelo$sims.list
  out.sum<-modelo$summary
  out.sum.t<-out.sum[grep("tau",rownames(out.sum)),c(1,3,7)]
  # out.sum.t<-cbind(out.sum.t,apply(out$beta,2,prob))
  # dimnames(out.sum.t)[[2]][4]<-"prob"
  print(out.sum.t)
}
tauMCMC(ej6b.bugs)
```

```{r}
exploracionTauMCMC <- function(modelo){
  if("BUGSoutput" %in% names(modelo)){
    modelo <- modelo$BUGSoutput
  }
  out <- modelo$sims.list
  z <- out$tau
  par(mfrow=c(2,2))
  plot(z,type="l")
  plot(cumsum(z)/(1:length(z)),type="l")
  hist(z,freq=FALSE)
  acf(z)
  par(mfrow=c(2,2))
}
exploracionTau2MCMC <- function(modelo){
  if("BUGSoutput" %in% names(modelo)){
    modelo <- modelo$BUGSoutput
  }
  out <- modelo$sims.list
  z <- out$tau
  par(mfrow=c(2,2))
  plot(z,type="l")
  plot(cumsum(z)/(1:length(z)),type="l")
  hist(z,freq=FALSE)
  acf(z)
  par(mfrow=c(2,2))
}
exploracionTauMCMC(ej6b.bugs)
exploracionTau2MCMC(ej6b.jags)
exploracionTauMCMC(ej6b.bugs)
exploracionTau2MCMC(ej6b.jags)
```


### DIC

```{r}
dicMCMC(ej6b.bugs)
dicMCMC(ej6b.jags)
```

```{r}
graficarY1(ej6b.bugs)
graficarY1(ej6b.jags)
```

## Ejercicio 6c {.tabset}

```{bash}
cat Ej6c.txt
```


```{r}
#-Defining inits-
# inits<-function(){list(beta=rep(0,2),yf1=rep(1,n))}
# inits<-function(){list(beta=rep(0,2),aux=1,aux2=1,yf1=rep(1,n))}
# inits<-function(){list(beta=rep(0,2),aux2=1,yf1=rep(1,n),tau.y=1)}
inits<-function(){list(beta=rep(0,n),tau.b=1,yf1=rep(1,n))}
# inits<-function(){list(mu=rep(1,n),tau.b=1,yf1=rep(1,n))}

#-Selecting parameters to monitor-
# parameters<-c("beta","yf1","mu")
# parameters<-c("beta","yf1","mu","tau")
# parameters<-c("beta","yf1","mu","tau","tau.y")
# parameters<-c("beta","yf1","mu","r")
# parameters<-c("beta","yf1","mu","tau","r")
parameters<-c("beta", "tau.b","yf1","mu")
ej6c.bugs<-bugs(data,inits,parameters,model.file="Ej6c.txt",
               n.iter=5000,n.chains=1,n.burnin=500)
ej6c.jags<-jags(data,inits,parameters,model.file="Ej6c.txt",
              n.iter=5000,n.chains=1,n.burnin=500,n.thin=5)
### es mejor poner un adelgazamiento cuando hay alta correlación entre \Beta_1 y \Beta_2
```

```{r}
print("Bugs")
exploracionMCMC(ej6c.bugs)
print("Jags")
exploracionMCMC(ej6c.jags)
```

### Betas

```{r}
betasMCMC2 <- function(modelo){
  if("BUGSoutput" %in% names(modelo)){
    modelo <- modelo$BUGSoutput
  }
  out <- modelo$sims.list
  out.sum<-modelo$summary
  out.sum.t<-out.sum[grep("beta",rownames(out.sum)),c(1,3,7)]
  out.sum.t<-cbind(out.sum.t,apply(out$beta,2,prob))
  dimnames(out.sum.t)[[2]][4]<-"prob"
  # print(modelo$sims.list$beta)
  print(out.sum.t)
}
betasMCMC2(ej6c.bugs)
betasMCMC2(ej6c.jags)
```

```{r}
hist(ej6c.bugs$sims.list$beta)
```

### DIC

```{r}
dicMCMC(ej6c.bugs)
dicMCMC(ej6c.jags)
```

```{r}
graficarY1(ej6c.bugs)
graficarY1(ej6c.jags)
```

## Ejercicio 6d {.tabset}

```{bash}
cat Ej6d.txt
```

```{r}
#-Defining inits-
# inits<-function(){list(beta=rep(0,2),yf1=rep(1,n))}
# inits<-function(){list(beta=rep(0,2),aux=1,aux2=1,yf1=rep(1,n))}
# inits<-function(){list(beta=rep(0,2),aux2=1,yf1=rep(1,n),tau.y=1)}
# inits<-function(){list(beta=rep(0,n),tau.b=1,yf1=rep(1,n))}
inits<-function(){list(mu=rep(1,n),tau.b=1,yf1=rep(1,n))}

#-Selecting parameters to monitor-
# parameters<-c("beta","yf1","mu")
# parameters<-c("beta","yf1","mu","tau")
# parameters<-c("beta","yf1","mu","tau","tau.y")
# parameters<-c("beta","yf1","mu","r")
# parameters<-c("beta","yf1","mu","tau","r")
parameters<-c("tau.b","yf1","mu")
ej6d.bugs<-bugs(data,inits,parameters,model.file="Ej6d.txt",
               n.iter=5000,n.chains=1,n.burnin=500)
ej6d.jags<-jags(data,inits,parameters,model.file="Ej6d.txt",
              n.iter=5000,n.chains=1,n.burnin=500,n.thin=5)
### es mejor poner un adelgazamiento cuando hay alta correlación entre \Beta_1 y \Beta_2
```

```{r}
# print("Bugs")
# exploracionMCMC(ej6d.bugs)
# print("Jags")
# exploracionMCMC(ej6d.jags)
```

### Betas

```{r}
# betasMCMC(ej6d.bugs)
# betasMCMC(ej6d.jags)
```

### DIC

```{r}
dicMCMC(ej6d.bugs)
dicMCMC(ej6d.jags)
```

```{r}
# graficarY1(ej6d.bugs)
# graficarY1(ej6d.jags)
```

## DICs

```{r}
dicMCMC(ej6a.bugs)
dicMCMC(ej6a.jags)
dicMCMC(ej6b.bugs)
dicMCMC(ej6b.jags)
dicMCMC(ej6c.bugs)
dicMCMC(ej6c.jags)
dicMCMC(ej6d.bugs)
dicMCMC(ej6d.jags)
```

