---
title: "Sesión 2 - 2018/08/27"
output:
  html_document:
    df_print: paged
---

_Jorge III Altamirano Astorga_

Sesión 2: 2018/08/27

# {.tabset}

## Ejercicio 1

Poco informativa, porque la línea que pareciera plana, es plana en ese rango de datos, es decir, no aporta mucho, puesto que no se parece.
```{r}
#-Proceso de aprendizaje normal-normal-
xbar<-40.9533
sig2<-4
n<-3

th0<-39
sig20<-219.47

y<-seq(35,45,length.out=200)
f0y<-dnorm(y,th0,sqrt(sig20))
liky<-dnorm(y,xbar,sqrt(sig2/n))
sig21<-1/(n/sig2+1/sig20)
th1<-sig21*(n/sig2*xbar+th0/sig20)
f1y<-dnorm(y,th1,sqrt(sig21))
ymax<-max(f0y,liky,f1y)
plot(y,f0y,ylim=c(0,ymax),type="l")
lines(y,liky,lty=2,col=2)
lines(y,f1y,lty=3,col=3)
```


Para hacer más informativa la inicial:
```{r}
#-Proceso de aprendizaje normal-normal-
xbar<-40.9533
sig2<-4
n<-3

th0<-39
sig20<- 2.19

y<-seq(35,45,length.out=200)
f0y<-dnorm(y,th0,sqrt(sig20))
liky<-dnorm(y,xbar,sqrt(sig2/n))
sig21<-1/(n/sig2+1/sig20)
th1<-sig21*(n/sig2*xbar+th0/sig20)
f1y<-dnorm(y,th1,sqrt(sig21))
ymax<-max(f0y,liky,f1y)
plot(y,f0y,ylim=c(0,ymax),type="l")
lines(y,liky,lty=2,col=2)
lines(y,f1y,lty=3,col=3)
```

Nota:
Negra: inicial
Roja: verosimilitud
Verde: final

Cuando no sabemos la inicial, es una inicial no informativa, la cual representa nuestra ignorancia. Esta ignorancia no es negativo, simplemente, no sabemos cómo se comporta.

No se puede estar jugando con la varianza, simplemente, es mejor desconocerla.

## Ejercicio 2

```{r}
#-Proceso de aprendizaje bernoulli-beta-

#Simulacion de datos Bernoulli
theta0 <- 0.6
n <- 100
x<-rbinom(n,1,theta0)
hist(x,freq=FALSE)

#Distribucion inicial para theta
a <- 1
b <- 1
theta<-seq(0,1,,100)
plot(theta,dbeta(theta,a,b),type="l")

#Distribucion final
a1 <- a + sum(x)
b1 <- b + n - sum(x)
# plot(theta,dbeta(theta,a1,b1),type="l")
plot(theta,dbeta(theta,a+sum(x),b+n-sum(x)),type="l") # tomado del formulario
```

```{r}
#Ambas
theta<-seq(0,1,,100)
ymax <- max(dbeta(theta,a,b),dbeta(theta,a1,b1))
plot(theta,dbeta(theta,a,b),type="l",ylim=c(0,ymax))
lines(theta,dbeta(theta,a1,b1),col=2)
abline(v=theta0,col=4)
```

## Criterio de Referencia

```{r}

```

