---
title: "Tarea 2018/11/07"
output:
  pdf_document: default
  html_document:
    df_print: paged
---

_Jorge III Altamirano Astorga - 175904_

```{r message=FALSE, warning=FALSE, include=FALSE}
library(tidyverse)
library(R2jags)
library(R2OpenBUGS)
```

# {.tabset}

## Carga de Datos

Estos son los datos cargados en R y los que manipularemos para presentar los resultados del siguiente documento.

```{r echo=FALSE, message=FALSE, warning=FALSE}
#-Reading data-
bills<-read.table("BillsMXc.csv",header=TRUE,sep = ',') %>% 
  arrange(Year) %>%
  mutate(Z=Y/C)
x20 <- bills[which(bills$x20 == 1),]
x50 <- bills[which(bills$x50 == 1),]
x100 <- bills[which(bills$x100 == 1),]
x200 <- bills[which(bills$x200 == 1),]
x500 <- bills[which(bills$x500 == 1),]

bills$X <- bills$Year

# bills
```

```{r echo=FALSE, message=FALSE, warning=FALSE}
n<-nrow(bills)
plot(x20$Year, x20$Z, type="o", ylim=c(0,0.1), 
     main="Porcentaje de falsos por billete",
     xlab = "Año", col="blue",
     ylab = "Porcentaje")
lines(x50$Year, x50$Z, type="o", col="magenta")
lines(x100$Year, x100$Z, type="o", col="red")
lines(x200$Year, x200$Z, type="o", col="green")
lines(x500$Year, x500$Z, type="o", col="brown")
legend(2002,0.1,legend=c("20", "50", "100", "200", "500"),
       col=c("blue", "magenta", "red", "green", "brown"), lty=1:5, cex=1)
```

## Modelo Original del Examen 

```{bash echo=FALSE}
cat examen1-175904-logit.txt
```

```{r echo=FALSE, message=FALSE, warning=FALSE}
#-Defining inits-
inits<-function(){list(beta=rep(0,5),yf1=rep(1,n))}
#-Selecting parameters to monitor-
parameters<-c("beta", "yf1", "eta", "p")
#-Defining data-
bills.data<-list("n"=n,"ne"=bills$C,"y"=bills$Y,"year"=bills$Year,
                 "x1"=bills$x20,"x2"=bills$x50,"x3"=bills$x100,"x4"=bills$x200,"x5"=bills$x500)
modelo.a.bugs <-bugs(bills.data,inits,parameters,model.file="examen1-175904-logit.txt",
  n.iter=5000,n.chains=1,n.burnin=1000)
modelo.a.jags <-jags(bills.data,inits,parameters,model.file="examen1-175904-logit.txt",
               n.iter=5000,n.chains=1,n.burnin=1000,n.thin = 2)
```

### DIC

```{r echo=FALSE, message=FALSE, warning=FALSE}
#DIC
dicMCMC <- function(modelo){
  if("BUGSoutput" %in% names(modelo)){
    modelo <- modelo$BUGSoutput
  }
  print(modelo$DIC)
}
dicMCMC(modelo.a.bugs)
```

```{r echo=FALSE, message=FALSE, warning=FALSE}
dicMCMC(modelo.a.jags)
```


### $Pseudo\ R^2$

```{r echo=FALSE, message=FALSE, warning=FALSE}
R2 <- function(y, modelo){
  if("BUGSoutput" %in% names(modelo)){
    modelo <- modelo$BUGSoutput
  }
  out.sum<-modelo$summary
  out.yf<-out.sum[grep("yf1",rownames(out.sum)),]
  print(cor(y, out.yf[,1])^2)
}
R2(bills$Y,modelo.a.bugs)
R2(bills$Y,modelo.a.jags)
```


## Modelo A 

Utilicé la siguiente fórmula:

$$
\alpha^\star = \alpha + \overline\beta_1 + \overline\beta_2 + \overline\beta_3 +\overline\beta_4 + \overline\beta_5
$$


```{bash echo=FALSE}
cat tarea20181105a.txt
```


```{r echo=FALSE, message=FALSE, warning=FALSE}
#-Defining inits-
inits<-function(){list(tau.b=1,beta=rep(0,5),yf1=rep(1,n))}
#-Selecting parameters to monitor-
parameters<-c("alpha", "beta", "yf1", "eta", "p")
#-Defining data-
bills.data<-list("n"=n,"ne"=bills$C,"y"=bills$Y,"year"=bills$Year,
                 "x1"=bills$x20,"x2"=bills$x50,"x3"=bills$x100,"x4"=bills$x200,"x5"=bills$x500)
modelo.a.bugs <-bugs(bills.data,inits,parameters,model.file="tarea20181105a.txt",
  n.iter=20000,n.chains=1,n.burnin=2000)
modelo.a.jags <-jags(bills.data,inits,parameters,model.file="tarea20181105a.txt",
               n.iter=50000,n.chains=2,n.burnin=5000,n.thin = 2)
```

### DIC

```{r echo=FALSE, message=FALSE, warning=FALSE}
dicMCMC(modelo.a.bugs)
dicMCMC(modelo.a.jags)
```


### $Pseudo\ R^2$

```{r echo=FALSE, message=FALSE, warning=FALSE}
R2(bills$Y,modelo.a.bugs)
R2(bills$Y,modelo.a.jags)
```

### Betas

```{r}
modelo.a.bugs$sims.list$alpha  %>% mean
modelo.a.bugs$sims.list$beta[1] %>% mean
modelo.a.bugs$sims.list$beta[2] %>% mean
modelo.a.bugs$sims.list$beta[3] %>% mean
modelo.a.bugs$sims.list$beta[4] %>% mean
modelo.a.bugs$sims.list$beta[5] %>% mean
```


## Modelo B

```{bash echo=FALSE}
cat tarea20181105b.txt
```


```{r echo=FALSE, message=FALSE, warning=FALSE}
#-Defining inits-
inits<-function(){list(tau.b=1,beta=rep(0,5),yf1=rep(1,n))}
#-Selecting parameters to monitor-
parameters<-c("alpha", "beta", "yf1", "eta", "p")
#-Defining data-
bills.data<-list("n"=n,"ne"=bills$C,"y"=bills$Y,"year"=bills$Year,
                 "x1"=bills$x20,"x2"=bills$x50,"x3"=bills$x100,"x4"=bills$x200,"x5"=bills$x500)
modelo.a.bugs <-bugs(bills.data,inits,parameters,model.file="tarea20181105b.txt",
  n.iter=5000,n.chains=1,n.burnin=1000)
modelo.a.jags <-jags(bills.data,inits,parameters,model.file="tarea20181105b.txt",
               n.iter=5000,n.chains=1,n.burnin=1000,n.thin = 2)
```

### DIC

```{r echo=FALSE, message=FALSE, warning=FALSE}
dicMCMC(modelo.a.bugs)
dicMCMC(modelo.a.jags)
```


### $Pseudo\ R^2$

```{r echo=FALSE, message=FALSE, warning=FALSE}
R2(bills$Y,modelo.a.bugs)
R2(bills$Y,modelo.a.jags)
```

## Conclusión

No noté gran diferencia, sobretodo que tarda mucho más en converger, puesto que hay mucha variación en la pseudo-R² para el modelo A. Además propongo el modelo B, basándome en su ejercicio 7 "O". Este tiene una mejora menor, pero al menos constante.

Modelo | DIC | Pseudo $R^2$ 
------ | --- | ----------------
Examen (BUGS) | 1359 | 0.5460108 
Examen (Jags) | 1299.438 | 0.5535071 
Modelo A (BUGS) | 1307 | 0.5531456
Modelo A (Jags) | 1296.844 | 0.5516561
Modelo B (BUGS) | 1297 | 0.5540039  
Modelo B (Jags) | 1296.625 | 0.5539002  